【裁判字號】    94,訴,2654
【裁判日期】    950313
【裁判案由】    毒品危害防制條例
【裁判全文】
臺灣板橋地方法院刑事判決              94年度訴字第2654號
公  訴  人  臺灣板橋地方法院檢察署檢察官
被      告  甲○○
上列被告因違反毒品危害防制條例案，經檢察官提起公訴〔94年
度毒偵字第6098號〕。本院合議庭評決由受命法官獨任進行簡式
審判程序，茲判決如下：
    主  文
甲○○施用第壹級毒品，處有期徒刑柒月，扣案第壹毒品海洛因
〔淨重約壹點壹貳公克〕，沒收銷燬之；又施用第貳級毒品，處
有期徒刑參月，扣案第貳級毒品安非他命〔淨重約伍點零捌公克
〕，沒收銷燬之；應執行有期徒刑捌月，扣案第壹級毒品海洛因
〔淨重約壹點壹貳公克〕、第貳級毒品安非他命〔淨重約伍點零
捌公克〕，均沒收銷燬之。
    事  實
壹、甲○○於民國〔下同〕94年間，因施用毒品案〔臺灣板橋地
    方法院檢察署94年度毒偵字第6098號〕經依法院裁定送勒戒
    處所觀察、勒戒後，認無繼續施用毒品傾向，於94年3 月10
    日出勒戒所〔指揮書執畢日期為：94年4 月2 日〕，復經臺
    灣板橋地方法院檢察署檢察官以94年度毒偵字第1063號處分
    不起訴確定。詎未悔悟，於上述觀察、勒戒執行完畢釋放後
    ，伍年內(一)基於施用第壹級毒品之故意，於94年6 月6 日晚
    上8 、9 時許，在臺北縣中和市『狀元飯店』樓上，施用第
    壹級毒品海洛因壹次。(二)基於施用第貳級毒品之故意，於94
    年6 月6 日晚上8 、9 時許，在臺北縣中和市『狀元飯店』
    樓上，施用第貳級毒品安非他命壹次；嗣於同年6 月7 日下
    午3 時30分許，經警在臺北縣中和市○○路○ 段562 號8 樓
    查獲，並扣得甲○○持有、供己施用之第壹級毒品海洛因〔
    淨重約壹點壹貳公克〕、第貳級毒品安非他命〔淨重約伍點
    零捌公克〕。
貳、案經臺北市政府警察局報請臺灣板橋地方法院檢察署檢察官
    偵查起訴。
    理  由
壹、上揭事實，業經被告甲○○坦承不諱〔參見本院準備程序筆
    錄、簡式審判筆錄〕，被告到案後，經警採集其尿液檢體，
    送驗後檢出海洛因代謝物嗎啡、安非他命陽性反應，此有臺
    北市政府警察局偵辦毒品案件尿液檢體委驗單、臺灣檢驗科
    技股份有限公司於94年6 月21日出具之濫用藥物尿液檢驗報
    告各壹紙〔附臺灣板橋地方法院檢察署94年度毒偵字第6098
    號卷第6 頁、第9 頁〕在卷可稽。此外，復有(一)扣案如事實
    欄所示第壹、貳級毒品。(二)臺北市政府警察局刑事警察大隊
    查獲涉嫌違反毒品危害防制條例毒品初步鑑驗報告單〔附同
    上偵卷第37頁〕。(三)臺灣板橋地方法院檢察署94年度偵字第
    1063號不起訴處分書〔附同上偵卷第52頁〕。(四)臺灣高等法
    院被告全國前案紀錄表〔附本院卷〕足佐，堪認被告之自白
    與事實相符；被告雖主張伊係將第壹級毒品、第貳級毒品一
    起施用，惟未舉證以實其說，尚難遽信，此部份，認公訴人
    起訴主張被告以各別犯意施用第壹、貳級毒品等情可信；本
    件事證明確，被告之上開犯行，堪予認定。
貳、核被告甲○○所為，係犯毒品危害防制條例第十條第一項之
    施用第壹級毒品罪、同條第二項之施用第貳級毒品罪。其因
    施用而持有第壹級毒品海洛因、第貳級毒品安非他命之低度
    行為，依序為施用第壹級毒品、施用第貳級毒品之高度行為
    所吸收，均不另論罪；所犯上列貳罪，犯意各別，構成要件
    互殊，應分論併罰；爰審酌被告犯罪之動機、目的、手段，
    犯罪時所受之刺激及其品性、生活狀況、智識程度、犯罪所
    生之損害，及犯罪後態度等一切情狀，量處如主文所示之刑
    ，並定其應執行之刑。扣案第壹級毒品海洛因〔淨重約壹點
    壹貳公克〕、第貳級毒品安非他命〔淨重約伍點零捌公克〕
    ，分附所處主刑，諭知沒收銷燬之。
據上論斷，應依刑事訴訟法第273 條之1 第1 項、第299 條第1
項前段，毒品危害防制條例第10條第1項、第2項、第18條第1項
前段，刑法第11條、第51條第5款，判決如主文。
本案經檢察官蔡元仕到庭執行職務。
中    華    民    國    95    年    3    月     13    日
                  刑事第一庭  法  官   陳福來
上正本證明與原本無異。
如不服本判決應於送達後十日內向本院提出上訴狀。
                              書記官   林兆嘉
中    華    民    國    95    年    3   月      14    日
附錄本案所犯法條全文
毒品危害防制條例第十條
施用第一級毒品者，處六月以上五年以下有期徒刑。
施用第二級毒品者，處三年以下有期徒刑。


司法院資訊處製作；財團法人民間司法改革基金會備份。
